【裁判字號】    89,自,345
【裁判日期】    900223
【裁判案由】    侵占等
【裁判全文】
臺灣板橋地方法院刑事判決                          八十九年度自字第三四五號
    自  訴  人  丙○○
    被      告  乙○○
                甲○○
右列被告等因侵占等案件，經自訴人提起自訴，本院判決如左：
    主  文
乙○○、甲○○均無罪。
    理  由
一、自訴意旨略以：被告乙○○與甲○○二人，於民國八十八年七月二十五日，在臺
    北縣中和市○○路○段六四八號，向自訴人丙○○承租Ｇ５─７２５號營業小客
    車一輛，詎自同年十二月二十九日起，即未給付租金，並將該車侵占入己，嗣自
    訴人於八十九年七月一日以存證信函終止雙方租車契約，被告二人仍未連繫還車
    ，因認被告二人均涉刑法第三百三十五條第一項之侵占罪嫌及同法第三百三十九
    條第一項之詐欺取財罪嫌云云。
二、按犯罪事實應依證據認定之，無證據不得推定其犯罪事實；又不能證明被告犯罪
    者，應諭知無罪之判決；刑事訴訟法第一百五十四條及第三百零一條第一項分別
    定有明文。
三、本件自訴人認被告二人涉有侵占及詐欺取財罪嫌，無非以被告二人承租上開營業
    小客車後積欠租金及未返還車輛為據，惟訊據被告乙○○及甲○○二人堅決否認
    有侵占犯行，被告乙○○辯稱：伊僅係受其胞兄即被告甲○○請託，充任上開租
    車契約之連帶保證人，並無持有或侵占上開營業小客車之情事等語；被告甲○○
    辯稱：伊租車後迄八十八十二月二十九日止，均有依約定繳交租金予自訴人，嗣
    後係未能準時繳納租金，惟仍有陸續給付若干租金予自訴人，並無侵占情事等語
    。
四、經查：被告乙○○僅係受被告甲○○請託，充任被告甲○○向自訴人承租上開營
    業小客車之租賃契約連帶保證人，其餘租車相關手續及實際使用該車者，均為被
    告甲○○一人，業據被告甲○○及乙○○一致供明在卷，核與自訴人於本院審理
    時到庭指訴之情節相符，而被告甲○○自八十八年七月二十五日向自訴人承租上
    開營業小客車起，迄同年十二月二十九日止，均依雙方約定繳交租金並未積欠自
    訴人何等款項，嗣於八十八年十二月二十九日以後，雖屢有積欠租金之情形，惟
    仍有陸續繳納部分租金，其後更於八十九年十二月二十日，電匯一萬元款項予自
    訴人等節，業據自訴人陳明在卷，核與被告甲○○供述之情節相符，足見被告甲
    ○○租用上開營業小客車後，即持續正常繳納租金達數月之久，嗣後雖有延欠租
    金情形，惟仍有陸續繳納若干租金，其後更曾電匯相當金額之款項予自訴人，則
    其當時在主觀上是否具有不法所有之侵占或詐欺意圖，已非無疑，且被告於八十
    九年十二月二十日後，即與自訴人接洽還款及繼續承租上開營業小客車事宜，嗣
    後雙方並已約定由被告甲○○繼續承租該車，現並仍持續返還積欠款項中等節，
    復據自訴人及被告甲○○一致陳明在卷，堪認被告於自訴人終止車輛租約後，確
    有積極謀求解決之道，最終並與自訴人達成繼續租車及返還欠款之協議，此益徵
    其當時並無何等侵占或詐取財物犯行，殊難僅以其一時有延欠租金之客觀事態，
    即驟然推論其涉有何等侵占或詐欺取財罪嫌。綜上所述，本件既無確切之證據足
    以證明被告二人在主觀上具有不法所有之侵占或詐欺意圖，以及彼等在客觀上有
    侵占或詐取財物之犯行，復查又無其他積極證據足資證明被告二人有自訴意旨所
    指之犯行，揆諸前揭規定，要屬不能證明彼等犯罪，爰為無罪之諭知。
據上論斷，應依刑事訴訟法第三百四十三條、第三百零一條第一項，判決如主文。
中      華      民      國       九十       年     二     月    二十三  日
                                        臺灣板橋地方法院刑事第二庭
                                            法  官  王  屏  夏
右正本證明與原本無異。
如不服本判決，應於判決送達後十日內，向本院提出上訴狀。
                                            書記官  楊  璧  華
中      華      民      國       九十       年     二     月    二十六  日


司法院資訊處製作；財團法人民間司法改革基金會備份。
